臺灣高雄地方法院刑事判決　　　　　　　96年度訴字第4222號
公　訴　人　臺灣高雄地方法院檢察署檢察官
被　　　告　乙○○
　　　　　　　　　　現於高雄看守所
上列被告因違反毒品危害防制條例案件，經檢察官提起公訴（96
年度毒偵字第7795號），被告於本院準備程序中為有罪之陳述，
經合議庭裁定由受命法官依簡式審判程序獨任審理，本院判決如
下：
    主  文
乙○○施用第一級毒品，累犯，處有期徒刑壹年貳月，扣案第一
級毒品海洛因參包（合計淨重貳點伍壹公克，空包裝總重零點玖
玖公克），均沒收銷燬之，扣案吸管貳支、杓子貳支、注射水壹
盒、注射針筒貳盒，均沒收之；又施用第二級毒品，累犯，處有
期徒刑捌月，扣案第二級毒品甲基安非他命拾包（驗前淨重貳拾
壹點肆捌肆公克，驗後淨重貳拾壹點肆陸肆公克），均沒收銷燬
之，扣案玻璃吸食器參個，均沒收之。應執行有期徒刑壹年捌月
，扣案第一級毒品海洛因參包（合計淨重貳點伍壹公克，空包裝
總重零點玖玖公克）及第二級毒品甲基安非他命拾包（驗前淨重
貳拾壹點肆捌肆公克，驗後淨重貳拾壹點肆陸肆公克），均沒收
銷燬之，扣案吸管貳支、杓子貳支、注射水壹盒、注射針筒貳盒
、玻璃球吸食器參個，均沒收之。
    事 實 及 理 由
一、乙○○於民國91年間因施用毒品案件，經本院裁定命入勒戒
    處所施以觀察勒戒，勒戒期滿因有繼續施用毒品傾向，復經
    本院裁定命入戒治處所施以強制戒治，嗣經停止戒治處分及
    撤銷停止戒治處分，而於93年4 月27日執行完畢，翌日釋放
    出所；另於93年間因施用毒品等案件，經本院以93年度訴字
    第3219號分別判處有期徒刑9 月及5 月，應執行有期徒刑 1
    年確定，於95年3 月10日縮短刑期執行完畢。詎猶不知悔改
    ，明知海洛因及甲基安非他命分別係毒品危害防制條例第 2
    條第2 項所列之第一級及第二級毒品，不得非法持有、施用
    ，仍於上開觀察勒戒執行完畢釋放後5 年內，基於施用第一
    級毒品海洛因之犯意，於96年7 月20日上午10時許，在其位
    於高雄市○○區○○路94之2 號3 樓之住處，將第一級毒品
    海洛因摻水以注射針筒注射手臂靜脈之方式，施用第一級毒
    品海洛因1 次；另基於施用第二級毒品甲基安非他命之犯意
    ，於96年7 月20日上午11時許，在其上開住處，將第二級毒
    品甲基安非他命以放入玻璃球吸食器用火燒烤，而吸食氣體
    之方式，施用第二級毒品甲基安非他命1 次。嗣於96年7 月
    20日晚上10時37分許，在其上開住處為警持搜索票搜索查獲
    ，並當場扣得第一級毒品海洛因3 包（合計淨重2.51公克，
    空包裝總重0.99公克）、第二級毒品甲基安非他命10包（驗
    前淨重21.484公克，驗後淨重21.464公克），另扣得乙○○
    所有供其施用第一級毒品所用之吸管2 支、杓子2 支、注射
    水1 盒、注射針筒2 盒及供其施用第二級毒品所用之玻璃球
    吸食器3 個，並經乙○○同意採尿送驗查獲。
二、本件被告乙○○所犯為死刑、無刑徒刑或最輕本刑為3 年以
    上有期徒刑以外之罪，其於準備程序中就被訴犯罪事實，為
    有罪之陳述，經法官告知簡式審判程序之旨，並聽取當事人
    之意見後，依刑事訴訟法第273 條之1 第1 項規定，裁定由
    受命法官獨任進行簡式審判程序，合先指明。
三、上揭犯罪事實，業據被告乙○○於憲兵調查時、檢察官訊問
    及本院審理時均坦承不諱，且有第一級毒品海洛因3 包（合
    計淨重2.51公克，空包裝總重0.99公克）、第二級毒品甲基
    安非他命10包（驗前淨重21.484公克，驗後淨重21.464公克
    ）、被告所有供其施用第一級毒品所用之吸管2 支、杓子 2
    支、注射水1 盒、注射針筒2 盒及供被告施用第二級毒品所
    用之玻璃球吸食器3 個扣案可稽，並有憲兵司令部刑事鑑識
    中心96年8 月1 日鑑定書1 紙、真實姓名對照表1 份、法務
    部調查局96年9 月1 日鑑定書1 紙、高雄醫學大學附設中和
    紀念醫院96年8 月21日檢驗報告10紙、扣押筆錄、扣押物品
    目錄表各1 份、臺灣高雄地方法院檢察署刑案查註紀錄表及
    臺灣高等法院被告全國前案紀錄表各1 紙附卷可稽。又被告
    於91年間因施用毒品案件，經本院裁定命入勒戒處所施以觀
    察勒戒，勒戒期滿因有繼續施用毒品傾向，復經本院裁定命
    入戒治處所施以強制戒治，嗣經停止戒治處分及撤銷停止戒
    治處分，而於93年4 月27日執行完畢，翌日釋放出所之事實
    ，有臺灣高雄地方法院檢察署刑案查註紀錄表及臺灣高等法
    院被告全國前案紀錄表各1 紙附卷可稽，是被告確係於強制
    戒治執行完畢釋放後，5 年內又為本件施用第一級毒品海洛
    因及第二級毒品甲基安非他命之犯行甚明；從而，本案事證
    明確，被告犯行堪予認定，應依法論科。
四、查海洛因及甲基安非他命分別係毒品危害防制條例第2 條第
    2 項所稱之第一級及第二級毒品，不得非法持有及施用。核
    被告所為，係犯毒品危害防制條例第10條第1 項之施用第一
    級毒品罪及同條第2 項之施用第二級毒品罪。被告持有第一
    級毒品海洛因及第二級毒品甲基安非他命之低度行為，已為
    施用之高度行為所吸收，不另論罪。被告所犯上開2 罪間，
    犯意各別，罪名互殊，應分論併罰。另被告前於93年間因施
    用毒品等案件，經本院以93年度訴字第3219號分別判處有期
    徒刑9 月及5 月，應執行有期徒刑1 年確定，於95年3 月10
    日縮短刑期執行完畢，有臺灣高等法院被告全國前案紀錄表
    1 紙附卷可稽，被告於上開有期徒刑執行完畢5 年內，故意
    再犯本件有期徒刑以上之罪，為累犯，應依刑法第47條第 1
    項規定，加重其刑。爰審酌被告曾觸犯施用毒品之犯行，雖
    經強制戒治程式，仍未能斷戒施用毒品惡習，顯見其戒治意
    志不堅，缺乏勒戒動機，本應從重量刑以收刑罰教化之效。
    惟念其施用毒品係對己身殘害，並未造成他人具體危害，且
    能於犯後坦承犯行，態度尚稱良好等一切情狀，酌情分別量
    處如主文所示之刑，並定其應執行之刑，以示儆懲。至扣案
    之海洛因3 包（合計淨重2.51公克，空包裝總重0.99公克）
    及甲基安非他命10包（驗前淨重21.484公克，驗後淨重21.4
    64公克），經鑑定結果，分別係屬毒品危害防制條例第2 條
    第2 項所稱之第一、二級毒品，有法務部調查局96年9 月1
    日鑑定書1 紙、高雄醫學大學附設中和紀念醫院96年8 月21
    日檢驗報告10紙在卷可參，均應依毒品危害防制條例第18條
    第1 項前段規定宣告沒收銷燬之。另扣案吸管2 支、杓子2
    支、注射水1 盒、注射針筒2 盒、玻璃球吸食器3 個，均係
    屬被告所有，吸管2 支係被告將海洛因放入注射針筒所用，
    杓子2 支係被告用以攪拌海洛因及葡萄糖所用，與注射水 1
    盒、注射針筒2 盒均係供被告施用第一級毒品所用之物，而
    玻璃球吸食器3 個則係供被告施用第二級毒品所用之物，均
    據被告於憲兵調查時供述明確（見96年7 月21日憲兵第2 次
    訊問筆錄第8 頁），爰依刑法第38條第1 項第2 款宣告沒收
    ，併此敘明。
據上論斷，應依刑事訴訟法第273 條之1 第1 項、第284 條之 1
、第299 條第1 項前段，毒品危害防制條例第10條、第18條第 1
項前段，刑法第11條、第47條第1 項、第38條第1 項第2 款、第
51條第5款，判決如主文。
本案經檢察官甲○○到庭執行職務。
中　　華　　民　　國　　96　　年　　12　　月　　31　　日
                  鳳山刑事第一庭      法　官  陳盈吉
以上正本證明與原本無異。
如不服本判決應於收受本判決後10日內向本院提出上訴書狀，並
應敘述具體理由，如未敘述上訴理由者，應於上訴期間屆滿後20
日內補提理由書狀於本院（均須按他造當事人之人數附繕本）「
切勿逕送上級法院」。
中　　華　　民　　國　　96　　年　　12　　月　　31　　日
 　　　　　　　　　　　　　　　       書記官  吳俊達
附錄本判決論罪科刑法條：
毒品危害防制條例第10條
施用第1級毒品者，處6月以上5年以下有期徒刑。
施用第2級毒品者，處3年以下有期徒刑。
